臺灣板橋地方法院刑事判決　　　　　100 年度交易字第536 號
公　訴　人　臺灣板橋地方法院檢察署檢察官
被　　　告　趙德順
上列被告因過失傷害案件，經檢察官提起公訴（100 年度調偵字
第1206號），嗣因被告就被訴事實為有罪之陳述，本院依簡式審
判程序審理，判決如下：
    主  文
趙德順從事業務之人，因業務上之過失傷害人，處有期徒刑陸月
，如易科罰金，以新臺幣壹仟元折算壹日。
    事  實
一、趙德順平日係受雇於芬芳烹材股份有限公司，以駕駛自用小
    貨車載送貨物為輔助業務，為從事業務之人。於民國99年8
    月27日上午10時許，駕駛車牌號碼9230-FJ 號自用小貨車，
    由臺北縣樹林市（現已改制為新北市樹林區，以下同）博愛
    街旁無名路口欲左轉往博愛街方向行駛時，本應注意車輛行
    駛時應注意車前狀況並隨時採取必要之安全措施，且行駛至
    交岔路口，轉彎車應讓直行車先行，而依當時天候晴、日間
    自然光線、路面無缺陷或障礙物且視距良好，並無不能注意
    之情事，竟疏未注意及此，即貿然左轉，致與對向沿博愛街
    旁無名路直行，由高鈺婷騎乘且搭載乘客張○○（真實年籍
    姓名詳卷）之車牌號碼319-HPF 號重型機車發生碰撞，使高
    鈺婷、張○○人車倒地，高鈺婷受有左膝、小腿足踝開放性
    傷口肌肉斷裂之傷害，張○○則受有下肢挫傷、下肢多處擦
    傷等傷害。趙德順於肇事後，犯罪尚未被有偵查權之機關或
    公務員發覺前留在現場，主動向據報前來處理員警表明係肇
    事者而接受裁判。
二、案經高鈺婷、張○○之法定代理人張灶訴由新北市政府警察
    局樹林分局移送臺灣板橋地方法院檢察署檢察官偵查起訴。
    理  由
一、查被告趙德順所犯並非死刑、無期徒刑、最輕本刑為3 年以
    上有期徒刑之罪或高等法院管轄第一審案件，而其於準備程
    序進行中，被告先就被訴事實為有罪之陳述，經法官告知簡
    式審判程序之旨，並聽取公訴人及被告之意見後，本院認適
    宜改依簡式審判程序進行，爰裁定進行簡式審判程序，合先
    敘明。
二、上揭事實，業據被告於本院審理中坦承不諱，核與證人即告
    訴人高鈺婷於警詢及偵查中陳述案發過程之情節相符，另有
    卷附新北市政府警察局樹林分局道路交通事故初步分析研判
    表、道路交通事故現場圖、道路交通事故調查表（一）、（
    二）、現場暨車損照片21張及亞東醫院診斷證明書2 紙等在
    卷可資佐證，足認被告之自白核與事實相符，堪予採憑。
三、按汽車行駛時，駕駛人應注意車前狀況及兩車併行之間隔，
    並隨時採取必要之安全措施；又汽車行駛至交岔路口，轉彎
    車應讓直行車先行，道路交通安全規則第94條第3 項、第10
    2 條第1 項第7 款分別定有明文。被告既考領有合格駕照且
    以駕駛貨車載送貨物為業，對於上開規定自應知之甚稔，是
    被告於前揭時間駕車行經上開地點時，應注意轉彎車應讓直
    行車先行，且依其智識能力，並參以卷附之道路交通事故調
    查報告表所載當時情形及現場照片所示情況觀之，被告肇事
    時均無不能注意之情事，竟疏未注意遵守上開交通安全規定
    ，於交岔路口貿然左轉，而肇致本件事故，其駕駛行為顯有
    過失甚明。又告訴人高鈺婷、被害人張○○因本件車禍受有
    如前揭之傷害，復有亞東醫院診斷證明書2 紙在卷可憑，是
    被告之過失行為與告訴人所受傷害間顯有相當因果關係。綜
    上，本件事證明確，被告過失傷害之犯行，堪予認定。
四、查被告以駕駛貨車收送貨物為業，為從事駕駛業務之人，其
    疏未注意，駕車肇事致告訴人高鈺婷、被害人張○○受有傷
    害，是核被告所為，係犯刑法第284 條第2 項前段之業務過
    失傷害罪。被告以一過失行為同時造成告訴人高鈺婷及被害
    人張○○受傷之結果，為同種想像競合犯，應從一業務過失
    傷害罪處斷。又被告於肇事後在現場等候，並於到場處理之
    員警知悉何人為肇事者前，當場向員警承認係肇事者，此有
    卷附道路交通事故肇事人自首情形記錄表1 紙（見偵查卷第
    30頁）1 份可證，是被告既於犯罪未發覺前即自首而接受裁
    判，堪認符合自首之要件，爰依刑法第62條前段之規定，減
    輕其刑。爰審酌被告因一時疏失釀成本件道路交通事故，致
    2 位被害人受有上開之傷害，傷勢非輕，行為誠有非是，且
    迄至本院審理中均未能與告訴人達成和解，賠償告訴人之財
    產損失，惟念及被告於本院審理中坦承犯行，犯後態度尚可
    ，兼衡其智識程度、素行、過失之程度等一切情狀，量處如
    主文所示之刑，並諭知易科罰金之折算標準，以資懲儆。
據上論斷，應依刑事訴訟法第273 條之1 第1 項、第299 條第1
項前段，刑法第284 條第2 項前段、第55條、第62條前段、第41
條第1 項前段，刑法施行法第1 條之1 ，判決如主文。
本案經檢察官吳孟竹到庭執行職務。
中    華    民    國    100   年    7     月    21    日
                    交通法庭  法  官  鄭凱文
以上正本證明與原本無異。
如不服本判決應於收受本判決後10日內向本院提出上訴書狀，並
應敘述具體理由，如未敘述上訴理由者，應於上訴期間屆滿後20
日內補提理由書狀於本院（均須按他造當事人之人數附繕本）「
切勿逕送上級法院」。
                              書記官  陳筱惠
中    華    民    國  100     年    7     月    21    日
附錄本案論罪法條全文：
中華民國刑法第284條（過失傷害罪）
因過失傷害人者，處 6 月以下有期徒刑、拘役或 5 百元以下罰
金；致重傷者，處1 年以下有期徒刑、拘役或5 百元以下罰金。
從事業務之人，因業務上之過失傷害人者，處 1年以下有期徒刑
、拘役或1 千元以下罰金；致重傷者，處3 年以下有期徒刑、拘
役或2 千元以下罰金。